臺灣臺北地方法院刑事判決　　　　　　100年度簡上字第220號
上　訴　人
即　被　告　ＦＩＲＳＴＥＲ　Ｊ.
　　　　　　（聲請簡易判決處刑書誤載為ＦＩＲＳＴＥＲ
　　　　　　　ＪＥＲＥＭＹ　 .
　　　　　　　　美國籍
選任辯護人　吳秀娥律師
上列上訴人即被告因犯詐欺案件，不服本院一百年度簡字第一八
六七號中華民國一百年五月二十六日第一審刑事簡易判決（聲請
簡易判決處刑案號：臺灣臺北地方法院檢察署一百年度偵字第八
八四一號），提起上訴，本院管轄第二審之合議庭判決如下：
    主      文
上訴駁回。
ＦＩＲＳＴＥＲ  ＪＥＲＥＭＹ  ＥＤＷＡＲＤ緩刑貳年，並應
向公庫支付新臺幣伍萬元。
    事實及理由
一、本案經本院審理結果，認原審以被告ＦＩＲＳＴＥＲ  ＪＥ
    ＲＥＭＹ  ＥＤＷＡＲＤ犯刑法第三百三十九條第二項之詐
    欺得利罪二罪，事證明確，適用刑事訴訟法第四百四十九條
    第一項前段、第三項、第四百五十四條第二項，刑法第二十
    八條、第三百三十九條第二項、第四十一條第一項前段、第
    五十一條第六款，刑法施行法第一條之一之規定，分別判處
    被告拘役四十日、四十五日，如易科罰金，均以新臺幣（下
    同）一千元折算一日，應執行拘役八十日，如易科罰金，以
    一千元折算一日，其認事用法核無不當，所處刑度亦堪認為
    適當，自應予以維持。是本件事實、理由及證據，除聲請簡
    易判決處刑書上犯罪事實及證據中被告姓名「ＦＩＲＳＴＥ
    Ｒ  ＪＥＲＥＭＹ  ＥＷＡＲＤ」均更正為「ＦＩＲＳＴＥ
    Ｒ  ＪＥＲＥＭＹ  ＥＤＷＡＲＤ」及證據補充記載「被告
    於本院審理中之自白」外，均引用原審刑事簡易判決（如附
    件）之記載。
二、上訴人即被告於本院審理中對原審認定之犯罪事實均不爭執
    ，惟以其並無前科紀錄且尚在臺灣就學，原欲與告訴人錢文
    彬、邱學舜進行和解返還積欠之車資，然因不諳中文，不知
    如何返還被害人車資，其情可憫，希從輕量刑為由，提起本
    件上訴。
三、按法官於有罪判決中，究應如何量處罪刑，自得依據個案情
    節，參諸刑法第五十七條所定各款犯罪情狀之規定，於該法
    定刑度範圍內，基於合義務性之裁量，量處被告罪刑，而量
    刑之裁量權，乃獨立審判之核心，如非有裁量逾越或裁量濫
    用之明顯違法情事，自不得擅加指摘其違法或不當，即使上
    級審對下級審裁量權之審查，亦應同此標準，最高法院七十
    二年臺上字第六六九六號著有判例意旨可資參酌。經查，本
    件原審斟酌被告為貪瀆小利，以相同手段行騙以勞力賺取微
    薄收入之司機之二次詐欺得利犯行，已考量被告並無前科、
    被告犯罪之動機、目的、手段、犯後態度、二次詐欺得利犯
    行所得之不法利益分別為一百八十元、三百四十元等一切情
    狀，分別量處被告拘役四十日、四十五日，如易科罰金，均
    以一千元折算一日，應執行拘役八十日，如易科罰金，以一
    千元折算一日，經核並無逾越法定刑之範圍或有顯然失當之
    情形，應屬允洽，本件上訴人並未能就原審判決有何濫用裁
    量，對其所犯罪行為失重量刑之情舉證以實其說，僅以前開
    理由據為請求撤銷原審判決，改判較輕刑度之論據，尚屬無
    據，是本件上訴為無理由，應予駁回。
四、又查，被告前未曾因故意犯罪受有期徒刑以上刑之宣告，有
    臺灣高等法院被告前案紀錄表一份在卷可參，其現仍為實踐
    大學企業管理研究所碩士班學生，犯罪後坦承犯行，深表悔
    意，並主動賠償告訴人邱學舜之損失一千元，且欲賠償告訴
    人錢文彬之損失一千元，惟告訴人錢文彬因不願意原諒被告
    而拒絕接受被告前開賠償，此有本院審判筆錄及被告實踐大
    學學生證各一份附卷可佐，本院斟酌被告上開各情，認被告
    應係一時思慮不周，始誤觸刑典，經此起訴審判，當知所警
    惕，信無再犯之虞，因認所宣告之刑以暫不執行為適當，併
    諭知緩刑二年，以啟自新。末按緩刑宣告，得斟酌情形，命
    犯罪行為人向公庫支付一定之金額，刑法第七十四條第二項
    第四款定有明文。本院考量被告所為確為法所不許，為促使
    其日後得以知曉尊重法治之觀念，本院認除前開緩刑宣告外
    ，尚有賦予被告一定負擔之必要，遂併諭知被告應向公庫支
    付五萬元，以期符合本案緩刑之目的。
據上論斷，應依刑事訴訟法第四百五十五條之一第一項、第三項
、第三百六十八條、第三百七十三條，刑法第七十四條第一項第
一款、第二項第四款，判決如主文。
本案經檢察官吳宇青到庭執行職務
中    華    民    國   100    年    11    月    2     日
                      臺灣臺北地方法院刑事第七庭
                        審判長法  官  林庚棟
                              法  官  張詠惠
                              法  官  雷淑雯
以上正本證明與原本無異。
不得上訴。
                              書記官  蕭君卉
中    華    民    國   100    年    11    月    2     日
附錄本案論罪科刑法條全文：
刑法第三百三十九條
意圖為自己或第三人不法之所有，以詐術使人將本人或第三人之
物交付者，處五年以下有期徒刑、拘役或科或併科一千元以下罰
金。
以前項方法得財產上不法之利益或使第三人得之者，亦同。
前二項之未遂犯罰之。
附件：